臺灣屏東地方法院刑事判決　　　　　　　　　　　　　九十三年度易字第三五四號
　　公　訴　人　臺灣屏東地方法院檢察署檢察官
　　被　　　告　丙○○
右列被告因竊盜案件，經檢察官提起公訴（九十三年度偵字第二七六一號、第二七八
九號），本院裁定以簡式審判程序審理，判決如左：
    主  文
丙○○連續攜帶兇器竊盜，累犯，處有期徒刑拾月。
扣案十字型螺絲起子壹支、小型拉馬壹具及藍色手提袋壹個均沒收。
    事  實
一、丙○○曾於民國八十七年、八十八年間，因違反槍砲彈藥刀械管制條例及竊盜案
    件，分別由本院判處有期徒刑一年六月，併科罰金新台幣（下同）五萬元及十月
    確定，嗣經定應執行有期徒刑二年三月，併科罰金五萬元，於八十九年八月二十
    九日縮短刑期假釋出監，於九十年六月十日假釋期滿執行完畢。仍不知悔改，竟
    因欠缺交通工具及錢財使用，基於意圖為自己不法所有之概括犯意，先後於下列
    時地行竊：
（一）於九十三年五月二十九日二十三時許，徒步行經屏東市○○路十八號「東星大
      飯店」前時，見某未懸掛車牌之輕型機車（價值約新台幣（下同）一萬元，該
      車為甲○○所有，車號號碼ＶＨＨ－一二七號，前於九十三年五月二十二日十
      二時許，在屏東市○○街○段十二號前失竊，已發還甲○○）停在路邊，機車
      鑰匙插在電源開關，電源業經開啟而無人看管，乘無人注意之際，直接發動引
      擎，竊得該部機車供自己為交通工具使用。嗣丙○○於同年五月三十日凌晨一
      時五十分許，騎乘竊得之機車行經屏東市○○○路○段三七六巷口時，警方發
      現該部機車未懸掛車牌，加以攔檢後查獲上情，並扣得鑰匙一支。
（二）於九十三年六月一日六時三十分許，騎車行經屏東市○○路○段四五四號施工
      中之「鳳揚超市大樓」時，見該棟大樓地下室尚未裝設門扇且無人居住看管，
      乘無人注意之際，攜帶其所有客觀上足以對人生命、身體造成危險，可供兇器
      使用之十字型螺絲起子一支及小型拉馬一具，進入該棟大樓地下室內（無故侵
      入住居罪部分未具告訴），以十字型螺絲起子扭開變電箱內固定電路板之螺絲
      後，竊得乙○○所有，裝置在變電箱內之電路板銅片九片（重約三公斤）、電
      纜接頭十七條（重約五公斤）及放置在地上之電纜線（重約三十八公斤，上述
      物品價值計約一萬五千元，已發還乙○○），惟丙○○將所竊得之電路板銅片
      及電纜接頭放入其所有之藍色手提袋內時，適乙○○經人通知該大樓地下室有
      人侵入而會同警方到場，丙○○見狀，拋下所有物品，迅即跑至該棟大樓六樓
      廁所內躲藏，然仍為警方逐層搜索發現後加以逮捕，並扣得供其行竊所用之十
      字型螺絲起子一支、藍色手提袋一個及預備供行竊所用之小型拉馬一具等物。
二、案經屏東縣警察局屏東分局報請臺灣屏東地方法院檢察署檢察官偵查起訴。
    理  由
一、上述事實，業經被告丙○○於本院審理時坦白承認，核與被害人甲○○供述機車
    遭竊、被害人乙○○供述電路板銅片、電纜接頭、電纜線遭竊，並當場查獲被告
    之情節相符，並有被害人甲○○、乙○○出具之贓物領結二紙、警方查獲被告上
    述犯行後攝得之相片共二十三幀及扣案之鑰匙及十字型螺絲起子各一支、小型拉
    馬一具及藍色手提袋一個在卷可佐，足見被告之自白與事實相符，可以相信，事
    證明確，被告竊盜之犯行應可認定。
二、按刑法第三百二十一條第一項第三款之攜帶兇器竊盜罪，係以行為人攜帶兇器竊
    盜為加重條件，此所謂兇器，其種類並無限制，凡客觀上足對人之生命、身體構
    成威脅，具有危險性之兇器均屬之。本件被告持以行竊之十字型螺絲起子及小型
    拉馬均為鐵製品，質地堅硬，其中螺絲起子，尾端呈尖銳狀；小型拉馬由鐵鍊接
    連二端質量甚重之鐵勾組成，持之擊刺，足以對人之生命、身體構成威脅，均為
    兇器。是核被告持十字型螺絲起子及小型拉馬竊取電路板銅片、電纜接頭及電纜
    線之行為，係犯刑法第三百二十一條第一項第三款之攜帶兇器竊盜罪。其徒手竊
    取機車之行為，則係犯同法第三百二十條第一項之竊盜罪。其先後二次竊盜之行
    為，時間緊接，犯罪手法相同，觸犯基本構成要件相同之罪名，顯係出於概括犯
    意為之，為連續犯，應從情節較重之攜帶兇器竊盜罪論處，並加重其刑。其曾於
    八十七年、八十八年間，因違反槍砲彈藥刀械管制條例及竊盜案件，分別由本院
    判處有期徒刑一年六月，併科罰金五萬元及十月確定，嗣經定應執行有期徒刑二
    年三月，併科罰金五萬元，於八十九年八月二十九日縮短刑期假釋出監，於九十
    年六月十日假釋期滿執行完畢，有臺灣屏東地方法院檢察署刑案資料查註紀錄表
    及台灣高等法院被告全國前案紀錄表各一紙在卷可佐，其於五年之內再犯有期徒
    刑以上刑之本罪，為累犯，應依法加重其刑，併遞加重之。爰審酌被告違反槍砲
    彈藥刀械管制條例等前科之素行、行竊之犯罪動機與目的、持兇器行竊之手段危
    害性較大、惟所得財物不多，造成損害不太及犯罪後坦認犯行，態度尚可等一切
    情狀，量處如主文所示之刑。扣押在案之十字型螺絲起子一支、小型拉馬一具及
    藍色手提袋一個等物，均為被告所有，其中十字型螺絲起子及藍色手提袋係供為
    本件竊盜所用之物，業經被告陳明在卷，而小型拉馬一個，顯為被告預備竊盜所
    用之物，均應依刑法第三十八條第一項第二款之規定宣告沒收。至另扣押在案之
    鑰匙一支，並非被告所有，業經被告供明在卷，爰不併予宣告沒收。
據上論斷，應依刑事訴訟法第二百七十三條之一第一項、第二百九十九條第一項前段
，刑法第五十六條、第三百二十一條第一項第三款、第四十七條、第三十八條第一項
第二款，判決如主文。
中      華      民      國      九十三      年    六    月    三十    日
                                      臺灣屏東地方法院刑事第二庭
                                          法  官  林昌義
右正本證明與原本無異。
如不服本判決應於收受本判決送達後十日內向本院提出上訴書狀，其未敘述上訴理由
者，並得於提起上訴後十日內向本院補提理由書狀（均須按他造當事人之人數附繕本
 ）「切勿逕送上級法院」
                                          書記官   潘美碧
中      華      民      國      九十三      年    七    月     一    日
附錄本判決論罪之法條：
中華民國刑法第三百二十一條
犯竊盜罪而有左列情形之一者，處六月以上、五年以下有期徒刑：
一  於夜間侵入住宅或有人居住之建築物、船艦或隱匿其內而犯之者。
二  毀越門扇、牆垣或其他安全設備而犯之者。
三  攜帶兇器而犯之者。
四  結夥三人以上而犯之者。
五  乘火災、水災或其他災害之際而犯之者。
六  在車站或埠頭而犯之者。
前項之未遂犯罰之。
